臺灣高等法院民事裁定　　　　　　　　　96年度抗字第1894號
抗　告　人　甲○○
上列抗告人因與慶豐商業銀行股份有限公司間假處分事件，對於
中華民國96年10月9日 臺灣士林地方法院96年度裁全字第3033號
裁定提起抗告，本院裁定如下：
    主  文
抗告駁回。
抗告訴訟費用由抗告人負擔。
    理  由
一、按提起抗告應於裁定送達後10日之不變期間內為之；提起抗
    告如逾抗告期間者，原法院應以裁定駁回之，民事訴訟法第
    487條、第495條之1第1項、第442條第1項分別定有明文。又
    夫妻於日常家務，互為代理人， 亦為民法第1003條第1項所
    明定。
二、本件相對人慶豐商業銀行股份有限公司前於原法院聲請對抗
    告人之不動產為假處分，經原法院於民國96年8月3日以96年
    度裁全字第3033號裁定准予假處分在案。該裁定向抗告人住
    所臺北市○○路34之1號9樓之1為送達， 因未會晤本人亦無
    受領文書之同居人或受僱人，而將裁定寄存於臺北市政府警
    察局北投分局光明派出所，經抗告人配偶吳季倫於96年9月8
    日前往領取，有送達證書、寄存文書領取紀錄附於原法院96
    執全字第1546號卷可稽。查吳季倫為抗告人之同居配偶，有
    全戶戶籍資料查詢結果在卷為憑，其為抗告人領取訴訟文書
    ，可認係一般家庭日常必需事項，吳季倫有為抗告人代理之
    權，應於其領取時發生送達效力。抗告期間自送達翌日即同
    年月9日起，算至同年月18日即已屆滿， 抗告人遲至同年月
    29日始提起抗告，顯已逾10日不變期間。原法院以抗告為不
    合法，裁定駁回其抗告，徵諸首開規定，即無不合。
三、抗告意旨雖以， 伊於96年9月13日即將抗告狀寄出，因郵局
    疏失寄錯地址，乃於同年月29日親至法院遞送抗告狀，伊自
    得以郵戳為憑，證明已在法定期間內提起抗告云云，並提出
    原寄件信封為證。然當事人提起抗告為訴訟行為之一，而訴
    訟行為應在法院並對法院為之，始能發生訴訟法上應有之法
    律效果， 抗告人之抗告狀既係於96年9月29日到達法院，自
    應以是日為抗告狀提出於法院之期日。至抗告人係在何時付
    郵投遞抗告狀，則非所問。抗告人據以指摘原裁定不當，聲
    明廢棄，為無理由，應予駁回。
四、據上論結，本件抗告為無理由，爰裁定如主文。
中　　華　　民　　國　　96　　年　　11　　月　　22　　日
                    民事第十一庭
                        審判長法　官   鄭雅萍
　　　　　　　　　　　        法　官　 薛中興
　　　　　　　　　　　        法　官　 詹文馨
正本係照原本作成。
本裁定除以適用法規顯有錯誤為理由，並經本院許可外，不得再
抗告。如提起再抗告，應於收受後10日內委任律師為訴訟代理人
向本院提出再抗告狀。並繳納再抗告費新台幣１千元。
中　　華　　民　　國　　96　　年　　11　　月　　28　　日
　　　　　　　　　　　　　　　書記官   周淑靜
